臺灣高雄地方法院民事裁定
109年度消債更字第414號
聲  請  人  孫俊傑  
0000000000000000

0000000000000000

上列當事人因消費者債務清理事件聲請更生，本院裁定如下：
    主  文
聲請人孫俊傑自中華民國一一○年二月二十三日下午四時起開始
更生程序。
命司法事務官進行本件更生程序。
    理  由
一、聲請意旨略以：伊無力清償債務，雖曾依消費者債務清理條
    例向台新銀行提出前置協商但不成立，而於民國109年10月3
    0日聲請更生等語。
二、按債務人不能清償債務或有不能清償之虞者，得依本條例所
    定更生或清算程序，清理其債務。債務人無擔保或無優先權
    之本金及利息債務總額未逾新臺幣（下同）12,000,000元者
    ，於法院裁定開始清算程序或宣告破產前，得向法院聲請更
    生。法院開始更生程序之裁定，應載明其年、月、日、時，
    並即時發生效力。法院裁定開始更生或清算程序後，得命司
    法事務官進行更生或清算程序，必要時得選任律師、會計師
    或其他適當之自然人或法人一人為監督人或管理人。消費者
    債務清理條例（下稱消債條例）第3條、第42條第1項、第45
    條第1項及第16條第1項分別定有明文。
三、經查：
  ㈠聲請人曾向台新銀行提出前置協商但不成立乙節，有台新銀
    行出具之前置協商不成立通知書（卷第20頁）可證，依消費
    者債務清理條例施行細則第44條之3規定，聲請人於前置協
    商不成立後聲請更生，應屬合法。
  ㈡次查，聲請人於107年及108年度申報所得各為0元、131,523
    元（社團法人高雄市受恩社區關懷協會及社團法人高雄市博
    愛馨關懷慈善會附設高雄市私立全日馨居家長照機構薪資所
    得），另其自陳向本院聲請更生前2年內有薪資所得共486,2
    09元，名下有1997年中華汽車及2013年本田汽車各1部，勞
    工保險自108年12月13日起投保於團法人高雄市博愛馨關懷
    慈善會附設高雄市私立全日馨居家長照機構，投保薪資為11
    ,100元，於國泰人壽無有效保險契約。又聲請人自陳107年1
    1月至108年3月於高雄市大寮區鳳林三路之張記燒臘店擔任
    外送員，月薪為22,000元，108年4月至同年5月任職中華民
    國紅十字會新高雄分會，月薪為13,000元，108年6月至同年
    11月任職社團法人高雄市受恩社區關懷協會，108年12月13
    日至109年10月28日任職社團法人高雄市博愛馨關懷慈善會
    附設高雄市私立全日馨居家長照機構，並自109年1月30日起
    任職後勁長期照顧服務有限公司附設高雄市私立後勁社區長
    照機構迄今，而據受恩社區關懷協會函覆之薪資表所載108
    年6月至同年11月之每月應付金額為14,053元至25,000元不
    等，合計132,663元，平均每月為22,111元（計算式：132,6
    63÷6＝22,111，小數點以下四捨五入；下同），再據博愛馨
    關懷慈善會附設全日馨居家長照機構函覆之薪資表所載108
    年12月至109年10月之每月應領薪津（含開會津貼、生日禮
    金及三節獎金）為7,117元至23,140元不等，合計157,976元
    ，復據後勁長照機構函覆之薪資證明所載109年2月至同年10
    月之每月薪資總計為10,000元至23,471元不等，合計123,97
    1元，是以108年12月至109年10月平均每月薪資為25,632元
    【計算式：（157,976＋123,971）÷11＝25,632】，未領取社
    會局補助等情，有財產及收入狀況說明書（卷第3至4頁）、
    財政部高雄國稅局107年及108年度綜合所得稅各類所得資料
    清單及總歸戶財產查詢清單（卷第9至11頁）、戶籍謄本（
    卷第18頁）、財團法人金融聯合徵信中心前置協商專用債權
    人清冊（卷第23至24頁）、信用報告（卷第26至28頁）、勞
    工保險被保險人投保資料表（卷第49頁）、後勁日照在職證
    明書（卷第51至52頁）、商業保險投保資料查詢結果表（卷
    第72頁）、高雄市政府社會局社會福利資訊料查詢表（卷第
    94至95頁）、後勁長期照顧服務有限公司私立後勁社區（日
    間照顧）長照機構函覆在職證明書及薪資證明（卷第100至1
    03頁）、社團法人高雄市博愛馨關懷慈善會附設高雄市私立
    全日馨居家長照機構函覆薪資表及勞保退保申請表（卷第10
    4頁、第126頁）、存摺（卷第108至110頁）、社團法人高雄
    市受恩社區關懷協會函覆員工資料卡及薪資表（卷第113頁
    ）、國泰人壽保險股份有限公司函（卷第115頁）、收入切
    結書（卷第146頁）、債權人清冊（卷第154至156頁）在卷
    可參。故本院審酌上情，認為核算聲請人目前償債能力之基
    礎以其自陳目前正職月薪25,000元（見卷第105頁反面）為
    基準。
  ㈢關於聲請人個人日常必要支出部分，按債務人必要生活費用
    ，以最近1年衛生福利部或直轄市政府所公告當地區每人每
    月最低生活費1.2倍定之，消債條例第64條之2第1項定有明
    文。查衛福部社會司所公告110年度高雄市最低生活費為13,
    341元，其1.2倍為16,009元，又該最低生活費用之標準，係
    照當地最近1年平均每人消費支出60％訂定，依其基準之家庭
    收支調查報告調查表格式所示有關經常性支出之調查項目，
    包括利息支出、食品、衣著、房租及水費、電費、醫療保健
    、交通、娛樂、教育等，已涵蓋聲請人所陳報之支出項目；
    因聲請人自陳居住房屋係向母親友人承租、未簽訂租約，每
    月房租5,000元由母親負擔等語（見卷第105頁反面，併參財
    產及收入狀況說明書未列入必要支出），故於計算聲請人個
    人每月必要生活費時，即應自前開已包括聲請人居住費用在
    內，扣除相當於房租支出所佔比例約24.36%，避免重複計列
    費用，則扣除居住費用後，聲請人每月必要生活費為12,109
    元【計算式：16,009－（16,009×24.36%）＝12,109】。
  ㈣至扶養費支出部分，聲請人主張扶養2名未成年子女，每月扶
    養費各5,000元。經查，聲請人與前配偶付珮純育有之長子
    孫○翔係96年1月生、次子孫○喆係96年12月生，2名子女於10
    7年及108年度申報所得均為0元、名下均無財產、均無領取
    社會局補助，又聲請人與付珮純於102年10月間簽立之離婚
    協議書所載：「長子孫○翔歸父親監護、次子孫○喆歸母親監
    護」等情，有戶籍謄本、所得資料及財產查詢清單、學雜費
    繳費收據、高雄市政府社會局社會福利資訊料查詢表、離婚
    協議書在卷可憑（見卷第12至19頁、第106至107頁、第111
    至112頁反面）。扶養費用數額部分，按受扶養者之必要生
    活費用，準用第1項規定計算基準數額，並依債務人依法應
    負擔扶養義務之比例認定之，消債條例第64條之2第2項亦有
    明定。本院考量聲請人子女無房屋費用支出，是應自其必要
    生活費用中扣除相當於房租支出所佔比例（110年度高雄市
    每人每月不含房屋支出之必要生活費12,109元），由聲請人
    與前配偶共同分擔後，聲請人負擔2名子女每月之扶養費即
    應以12,109元（計算式：12,109×2÷2＝12,109）為度，而聲
    請人主張每月支出子女扶養費共10,000元，低於本院計算之
    基準，係屬合理。
  ㈤綜上所述，以聲請人現每月收入25,000元為其償債能力基準
    ，扣除個人必要生活費12,109元及扶養費10,000元後，餘2,
    891元，而聲請人目前負債總額為6,200,877元（參聯徵中心
    債權人清冊，包含：國泰世華銀行、花旗銀行、遠東銀行、
    玉山銀行、台新銀行、三信銀行、台新資產公司、良京實業
    公司、台灣金聯資產公司、摩根聯邦資產公司、富邦資產公
    司、裕隆企業股份有限公司、滙誠第二資產公司、馨琳揚企
    業顧問有限公司、中華電信公司、高雄區監理所、高雄市稅
    捐稽徵處、高雄市交通事件裁決中心），以聲請人自陳每月
    可清償3,000元（卷第105頁反面）計算，需約172年（計算
    式：6,200,877÷3,000÷12≒172.2）始能清償完畢，應認其已
    不能清償債務。此外，聲請人無擔保或無優先權之債務總額
    未逾12,000,000元，且無消債條例第6條第3項、第8條或第4
    6條各款所定駁回更生聲請之事由存在，則聲請人聲請更生
    為有理由，應予准許，爰命司法事務官進行本件更生程序。
四、依消債條例第11條第1項、第45條第1項，裁定如主文。
中　　華　　民　　國　　110 　年　　2 　　月　　23　　日
                  民事庭　法　官　  賴寶合
以上正本係照原本作成。
本裁定不得抗告。
中　　華　　民　　國　　110 　年　　2 　　月　　23　　日
                          書記官    胡美儀